臺灣高等法院高雄分院刑事判決       100年度上訴字第1482號
上  訴  人
即  被  告  許有清
上列上訴人因違反毒品危害防制條例案件，不服臺灣高雄地方法
院100 年度審訴字第1870號中華民國100 年8 月9 日第一審判決
（起訴案號：臺灣高雄地方法院檢察署100 年度毒偵字第2827號
），提起上訴，本院判決如下：
    主  文
上訴駁回。
    理  由
一、按第二審法院認為上訴有刑事訴訟法第362 條前段法律上不
    應准許之情形者，應以判決駁回之，刑事訴訟法第367 條前
    段定有明文。又依協商程序所為之科刑判決，不得上訴；但
    有刑事訴訟法第455 條之4 第1 項第1 款「於本訊問程序終
    結前，被告撤銷協商合意或檢察官撤回協商聲請者」；第2
    款「被告協商之意思非出於自由意志者」；第4 款「被告所
    犯之罪非第455 條之2 第1 項所定得以協商判決者」；第6
    款「被告有其他較重之裁判上一罪之犯罪事實者」；第7 款
    「法院認應諭知免刑或免訴、不受理者」；或協商違反刑事
    訴訟法第455 條之4 第2 項「法院應於協商合意範圍內為判
    決；法院為協商判決所科之刑，以宣告緩刑或2 年以下有期
    徒刑、拘役或罰金為限」之規定者，不在此限，刑事訴訟法
    第455 條之10第1 項亦有明文。
二、上訴人即被告（下稱被告）許有清上訴意旨略以：被告被訴
    違反毒品危害防制條例案件，前於原審法院與檢察官達成認
    罪協商，願受應執行有期徒刑10月之刑罰，惟原審竟判處被
    告應執行有期徒刑11月，而與協商合意範圍不符，依刑事訴
    訟法第455 條之4 第1 項第3 款、第6 款之規定，該協商之
    合意顯然有所不當，且顯失公平，因而提起上訴等語。
三、經查：
  (一)按「除所犯為死刑、無期徒刑、最輕本刑3 年以上有期徒刑
    之罪或高等法院管轄第一審案件者外，案件經檢察官提起公
    訴或聲請簡易判決處刑，於第一審言詞辯論終結前或簡易判
    決處刑前，檢察官得於徵詢被害人之意見後，逕行或依被告
    或其代理人、辯護人之請求，經法院同意，就下列事項於審
    判外進行協商，經當事人雙方合意且被告認罪者，由檢察官
    聲請法院改依協商程序而為判決：一被告願受科刑之範圍或
    願意接受緩刑之宣告。」、「除有前項所定情形之一者外，
    法院應不經言詞辯論，於協商合意範圍內為判決。法院為協
    商判決所科之刑，以宣告緩刑、2 年以下有期徒刑、拘役或
    罰金為限。」刑事訴訟法第455 條之2 第1 項第1 款、第45
    5 條之4 第2 項分別定有明文。申言之，倘檢察官依刑事訴
    訟法第455 條之2 第1 項第1 款規定，聲請法院改依協商程
    序而為判決，並與被告達成科刑範圍之合意時，法院即應依
    刑事訴訟法第455 條之4 第2 項之規定，於檢察官與被告之
    協商合意範圍內為判決。
  (二)本件被告所犯施用第一級毒品海洛因，及第二級毒品甲基安
    非他命2 罪，均係死刑、無期徒刑、最輕本刑為3 年以上有
    期徒刑以外之罪，且非高等法院管轄第一審之案件，被告均
    坦承犯行不諱，檢察官乃聲請原審同意於審判外進行協商程
    序，檢察官與被告達成合意，被告表示其係出於自由意志達
    成協商合意，並表示協商合意內容屬實。原審除依法指定公
    設辯護人協助進行協商，且當庭告知被告認罪之罪名，及「
    一如適用協商程序判決，被告喪失受法院依通常程序公開審
    判、保持緘默、與證人對質或詰問證人之權利。二法院如依
    協商程序合意而為判決時，除有刑事訴訟法第455 條之4第1
    項第1 款、第2 款、第4 款、第6 款、第7 款所定情形之一
    ，及違反同條第2 項之規定者外，不得上訴」等旨，並經被
    告表示充分暸解原審法院所告知之事項。檢察官與被告並就
    協商合意內容為「不論本件有何加重或減輕事由，均同意如
    下之刑度：被告施用第一級毒品，願受有期徒刑8 月之宣告
    。被告施用第二級毒品，願受有期徒刑4 月之宣告。應執行
    有期徒刑11月之宣告。扣案相關物，請依法宣告沒收銷燬。
    」等情，有原審民國100 年7 月26日準備程序筆錄可稽（見
    原審卷第28至30頁），足認被告確係基於自由意志而與檢察
    官進行協商無訛，原審因而依檢察官所提出之協商聲請，於
    檢察官與被告協商合意之範圍內，就被告施用第一級毒品部
    分量處有期徒刑8 月，施用第二級毒品部分量處有期徒刑4
    月，定其應執行刑為有期徒刑11月，並諭知扣案之第二級毒
    品甲基安非他命2 包（含包裝袋，驗後淨重合計0.74公克）
    沒收銷燬之、扣案之玻璃球吸食器1 個沒收，經核尚無違誤
    。
  (三)原審係依檢察官所提出之協商聲請，於檢察官與被告協商合
    意之範圍內而為判決，已如上述，且本件並查無首揭得為上
    訴之情形，依法即不得提起上訴。被告竟執前詞提起上訴，
    即屬法律上不應准許，本院自應予以駁回，並不經言詞辯論
    為之。
四、據上論結，應依刑事訴訟法第455 條之11第1 項、第455 條
    之10第1 項前段、第367 條前段、第372 條，判決如主文。
中    華    民    國   100    年    9     月    19    日
                  刑事第八庭    審判長法  官  李炫德
                                      法  官  張盛喜
                                      法  官  徐美麗
以上正本證明與原本無異。
不得上訴。
中    華    民    國   100    年    9     月    19    日
                                      書記官  白  蘭